臺灣高等法院高雄分院刑事判決　　　　　　　　 九十三年度上易字第四七八號
　　上　訴　人　台灣屏東地方法院檢察署檢察官
　　被　　　告　甲○○
右上訴人因被告傷害等案件，不服台灣屏東地方法院九十三年度易字第三０三號中華
民國九十三年七月三十日第一審判決（起訴案號：台灣屏東地方法院檢察署九十二年
度偵字第二九七一號），提起上訴，本院判決如左：
    主  文
原判決撤銷。
甲○○共同傷害人之身體，處有期徒刑柒月；又共同連續損壞他人之物，足以生損害
於他人，處有期徒刑肆月；應執行有期徒刑拾月。
    事  實
一、甲○○於民國九十二年二月八日上晚上，前往屏東縣長治鄉○○路一巷三十六弄
    五十之二號丁○○經營之「金艷卡拉ＯＫ」店消費，因故對該店不滿，甲○○乃
    於翌日（即九十二年二月九日）凌晨零時許離去，未幾，甲○○騎乘車牌號碼Ｐ
    ＬＴ─六一七號機車，夥同共乘不詳車號自小客車之四、五名不詳姓名成年男子
    ，於同日凌晨一時許返回該店，甲○○與該四、五名不詳男子竟共同基於毀損之
    概括犯意聯絡，分持預藏之鋸冰刀、鐵管及球棒等物先損壞上開地址隔鄰由丙○○經營之「歡唱卡拉ＯＫ」店之大門及後門，足以生損害於丙○○，並毆擊該店
    客人乙○○及王良政成傷（乙○○、王良政未提出傷害告訴），嗣甲○○與上開
    四、五名不詳男子發覺砸錯對象，旋又進入「金艷卡拉ＯＫ」店內，承前開同一
    毀損之概括犯意，分持上開鋸冰刀、鐵管及球棒等物損壞該店大門玻璃及店內桌
    面玻璃，足以生損害於丁○○。甲○○等人復共同基於傷害之犯意，分持上開鋸
    冰刀等物毆擊該店客人庚○○、己○○、辛○○及服務生戊○○等人，致庚○○
    受有左前臂多處撕裂傷、左小腿受有挫擦傷；己○○受有左橈骨骨折、左前臂擦
    挫傷及背部穿刺傷；辛○○受有左小指肌腱神經損傷；戊○○受有左手臂紅腫等
    傷害，得逞後，甲○○騎乘上開機車，其餘四、五名男子共乘上開自小客車，一
    同逃離現場。嗣經丙○○、庚○○記下甲○○之機車車牌號碼報警處理，經警於
    同年月十一日通知甲○○到案後查獲。
二、案經丙○○、丁○○、庚○○、己○○、辛○○、戊○○訴由屏東縣警察局屏東
    分局報請臺灣屏東地方法院檢察署檢察官偵查起訴。
    理  由
一、訊據被告甲○○矢口否認有何毀損及傷害犯行，辯稱：我於九十二年二月八日晚
    上至「金豔卡拉ＯＫ」消費，於九日凌晨零時許即騎乘車號ＰＬＴ─六一七號機
    車離去，沒有再返回該店，也沒有砸店或傷人，二月九日凌晨一時許發生在「金
    豔卡拉ＯＫ」及「歡唱卡拉ＯＫ」之事，我不知情云云。
二、經查：
（一）告訴人丁○○之「金艷卡拉ＯＫ」店及告訴人丙○○之「歡唱卡拉ＯＫ」店於
      右揭時間，遭五、六名男子分持鋸冰刀、鐵管及球棒等物砸毀店內設備，店內
      客人乙○○、王良政、庚○○、己○○、辛○○、戊○○則遭毆傷等事實，業
      據告訴人丁○○、丙○○、庚○○、己○○、辛○○、戊○○及被害人乙○○
      、王良政分別於偵查、原審及本院指述綦詳，並有「金艷卡拉ＯＫ」店、「歡
      唱卡拉ＯＫ」店設備遭毀損情形之照片六張、修復店內設備支出收據二張及告
      訴人庚○○、己○○、辛○○受傷情形之診斷證明書三張附卷可稽。
（二）告訴人丙○○於偵查、原審及本院均當庭明確指稱：被告即為行兇之歹徒，案
      發後騎乘ＰＬＴ─六一七號機車離去等語甚明，另告訴人庚○○於原審亦證述
      ：有看到歹徒騎乘ＰＬＴ─六一七號機車離去等情甚明。而車號ＰＬＴ─六一
      七號機車係被告之父李堂雄所有之事實，有車籍作業系統查詢認可資料及被告
      之身分證影本各一紙在卷可憑，被告亦坦承於案發前曾騎乘該機車前往「金豔
      卡拉ＯＫ」店消費，消費後騎乘該車離去等情不諱，雖其辯稱：我離開金豔卡
      拉ＯＫ店後，沒有再回去該店，案發時我不在現場云云，惟被告復供稱：案發
      時機車沒有借給他人使用等語。綜上各情判斷，被告於案發前曾騎乘該機車前
      往金豔卡拉ＯＫ店消費，則嗣後因故而糾眾前往滋事，應有可能；況告訴人丙○○、庚○○均指訴行兇之歹徒騎乘ＰＬＴ─六一七號機車離去等語，其二人
      指訴一致，應無誤認之虞；參以告訴人丙○○指稱：被告帶一群人到我經營的
      「歡唱卡拉ＯＫ」店砸店，後來我聽到被告說「打錯間了」，一群人便到隔壁
      繼續打等語，可見被告確係因為在「金豔卡拉ＯＫ」店消費時心生不滿而糾眾
      前往滋事，其等先誤砸「歡唱卡拉ＯＫ」店，發現對象錯誤後，再改至「金豔
      卡拉ＯＫ」店鬧事，殆無疑義；再參諸被告坦承案發時該機車無借予他人使用
      等語觀之，則告訴人丙○○、庚○○所述騎乘ＰＬＴ－六一七號機車之歹徒應
      係被告無誤，況告訴人丙○○已當庭指認被告即為騎乘ＰＬＴ－六一七號機車
      之行兇歹徒等語明確，足證被告確有於右揭時地前往上開卡拉ＯＫ店砸店及傷
      人，已無足疑。
（三）告訴人丙○○於警詢時雖稱：我沒有辦法指認機車車籍資料所查到之車主等語
      ，惟告訴人沙海英於警詢當時，被告尚未查獲到案，而警方按ＰＬＴ－六一七
      號機車查詢之車主資料係被告之父李堂雄，並非被告，因此，告訴人丙○○於
      警詢陳稱：我沒有辦法指認機車車籍資料所查到之車主等語，難認有何不當之
      處。又告訴人丙○○於警詢時雖陳述：那時我們都喝酒了，要指認行兇歹徒可
      能沒辦法等語，惟其於警詢中復明確陳稱：但是，騎機車那個歹徒，我可以指
      認等語甚明，其後於偵審中，告訴人丙○○均當庭指認被告即為騎機車到場行
      兇之歹徒，其先後指訴並無不一致之處，自堪採信。
（四）再告訴人丙○○於警詢時指稱：行兇歹徒穿藍色上衣等語，而告訴人己○○則
      稱：拿球棒的歹徒穿白色襯衫、黑褲等語，被害人辛○○稱：行兇歹徒穿白襯
      衫及黑色褲子等語，另被害人乙○○稱：歹徒穿白衣黑褲等語，渠等所述歹徒
      之穿著雖不盡相同，惟案發當時行兇之歹徒多達五、六人，被害人辛○○及告
      訴人己○○等人於案發當時並未看見歹徒之臉部容貌，僅看見歹徒其中一人之
      穿著等情，已經被害人辛○○及告訴人己○○分別於本院陳述甚明。準此，行
      兇之歹徒既有五、六人，被害人辛○○、乙○○及告訴人己○○描述之歹徒穿
      著非必然係被告，自難以渠等所述之歹徒穿著特徵與告訴人丙○○上開所述之
      歹徒穿著特徵不符，率爾認定告訴人丙○○之指訴不可採信。至被害人乙○○
      於警詢中已陳述：如有嫌疑犯讓我指認，我沒辦法指認等語甚明，則其嗣後於
      偵查中指稱：被告不是行兇的歹徒，打人及砸店的人我都有印象云云，非無疑
      問，其於偵查中上開陳述，尚難採信。
（五）另證人邱文志於原審證述其於案發前一日晚間，與被告同往「金豔卡拉ＯＫ」
      店消費，當晚約十二時許，被告即騎乘機車載其離開「金豔卡拉ＯＫ」等情屬
      實，然上開事實係發生在本件案發之前，證人邱文志之證詞不能證明被告於消
      費結束離開「金豔卡拉ＯＫ」後，未再糾眾返回「金豔卡拉ＯＫ」及「歡唱卡
      拉ＯＫ」滋事，其證詞尚難採為有利於被告之認定。又前開告訴人及被害人於
      警詢、偵查中之陳述，被告未於本院言詞辯論終結前就該等陳述之證據能力聲
      明異議，依刑事訴訟法第一百五十九條之五規定，視為被告同意作為證據，本
      院審酌該等言詞陳述作成時之情況，認為適當，得為證據。
（六）綜上所述，被告所辯，核係卸責之詞，不足採信。本件事證明確，被告犯行洵
      堪認定。
三、核被告所為，係犯刑法第二百七十七條第一項之傷害罪、同法第三百五十四條毀
    損罪。被告與另四、五名不詳姓名成年男子間，就上開犯行，相互間有犯意聯絡
    及行為分擔，均為共同正犯。被告先後二次毀損犯行，時間緊接，犯罪方法相同
    ，所犯係同一構成要件之罪，顯係基於概括犯意反覆為之，為連續犯，應以一罪
    論並依法加重其刑。被告與另四、五名不詳姓名成年男子同時同地毆打告訴人庚○○、己○○、辛○○、戊○○成傷，係一行為而觸犯數名之想像競合犯，應從
    一重之傷害罪處斷。被告所犯上開二罪間，犯意各別，犯罪構成要件不同，應予
    分論併罰。
四、被告犯罪事證明確，原審法院未查，遽為無罪之諭知，自有未當。檢察官上訴意
    旨執此指摘原判決不當，為有理由，應由本院撤銷原判決，另為有罪之諭知。爰
    審酌被告僅因細故即糾眾前往告訴人丙○○、丁○○經營之卡拉ＯＫ店砸店，並
    傷害店內無辜之顧客，行徑惡劣，造成告訴人損害，危害社會治安非輕，犯罪後
    否認犯行，態度不佳，未賠償告訴人損失等一切情狀，分別就被告所犯傷害罪及
    毀損罪量處如主文第二項所示之刑，並定其應執行之刑，以資警惕。
據上論斷，應依刑事訴訟法第三百六十九條第一項前段、第三百六十四條、第二百九
十九條第一項前段，刑法第二百七十七條第一項、第三百五十四條、第二十八條、第
五十六條、第五十五條、第五十一條第五款，罰金罰鍰提高標準條例第一條前段，判
決如主文。
本案經檢察官陳國全到庭執行職務。
中    華    民    國      九十三      年      十      月      二十八    日
                              臺灣高等法院高雄分院刑事第六庭
                                  審判長法官  王憲義
                                        法官  張盛喜
                                        法官  范惠瑩
右正本證明與原本無異。
不得上訴。
                                  法院書記官  呂明燕
中    華    民    國      九十三      年      十      月     二十八     日
附錄：
本件論罪科刑法條：
刑法第二百七十七條第一項。(普通傷害罪)
傷害人之身體或健康者，處三年以下有期徒刑、拘役或一千元以下罰金。
刑法第三百五十四條。
毀棄、損壞前二條以外之他人之物或致令不堪用，足以生損害於公眾或他人者，處二
年以下有期徒刑、拘役或五百元以下罰金。
